臺灣高等法院臺中分院民事裁定　96年度抗字第192號
抗　告　人　甲○○
相　對　人　第一商業銀行股份有限公司
法定代理人　乙○○
代　理　人　丙○○
上列抗告人與相對人間假處分事件，對於民國 96年1月26日臺灣
臺中地方法院96年度裁全字第1131號裁定，提起抗告，本院裁定
如下：
    主  文
抗告駁回。
抗告訴訟費用由抗告人負擔。
    理  由
按債權人就金錢以外之請求，因請求標的之現狀變更，有日後不
能強制執行，或甚難強制執行之虞，欲保全強制執行者，得聲請
假處分，民事訴訟法第532條第1項定有明文。再假處分僅為保全
強制執行方法之一種，故苟合於上開假處分條件，並經債權人敘
明假處分之原因存在，法院即得為准許假處分之裁定。至於主張
之實體上理由，是否正當，乃屬本案問題，非假處分裁判中所能
解決（最高法院 20年抗字第5號裁定參照）。本件相對人在原法
院主張債務人吳美花為脫免對伊之債務，竟於 95年11月2日以贈
與為原因，將不動產移轉登記與其夫即抗告人，伊為保全強制執
行，以免抗告人將不動產移轉他人，聲請假處分，並陳明願供擔
保，以補釋明之不足。原法院酌定擔保金額而如相對人之聲請，
委無不合。抗告人雖以原裁定未能審酌債務人吳美花是否確有損
害相對人之債權，且系爭不動產為伊於85年11月29日出資購買而
借名登記於吳美花名下，並非吳美花所有。又原法院未依民事訴
訟法第 536條規定於假處分裁定記載許債務人供擔保而免為或撤
銷假處分等語，指摘原裁定不當。惟查：相對人所謂原裁定未能
審酌債務人吳美花是否確有損害相對人之債權，且系爭不動產為
伊購買而借名登記於吳美花名下，並非吳美花所有，乃實體上問
題，揆諸首開說明，仍應認抗告為無理由。至於民事訴訟法第53
6 條係規定：「假處分所保全之請求，得以金錢之給付達其目的
，或債務人將因假處分而受難以補償之重大損害，或有其他特別
情事者，法院始得於假處分裁定內，記載債務人供所定金額之擔
保後免為或撤銷假處分。假處分裁定未依前項規定為記載者，債
務人亦得聲請法院許其供擔保後撤銷假處分。法院為前 2項裁定
前，應使債權人有陳述意見之機會。」依法條文義解釋，法院並
非「應」於假處分裁定內記載債務人供所定金額之擔保後免為或
撤銷假處分，此由該法條規定「得」於假處分裁定內記載自明。
又法院如未於假處分裁定內記載債務人供所定金額之擔保後免為
或撤銷假處分，債務人亦可依據該法條第 2項規定，另行向原法
院聲請。抗告人以原法院未於假處分裁定內記載債務人供所定金
額之擔保後免為或撤銷假處分，指摘原裁定不當，亦無理由，應
予駁回。
據上論結，本件抗告為無理由，爰依民事訴訟法第495條之1、第
449條第1項、第95條、第78條，裁定如主文。
中　　華　　民　　國　　96　　年　　4 　　月　　27　　日
                  民事第三庭    審判長法　官  陳照德
                                      法　官  朱  樑
                                      法　官  曾謀貴
以上正本係照原本作成。
不得抗告。
                                      書記官  李妍嬅
中　　華　　民　　國　　96　　年　　5 　　月　　1 　　日
                                                      Ｍ
